臺灣高等法院民事裁定
110年度聲字第333號
聲  請  人  鑫元鑫股份有限公司

法定代理人  孫雲鳳
上列聲請人因與相對人鼎泰豐小吃店股份有限公司間請求返還合
約保證金等事件（本院105年度重上字第1010號），聲請交付法
庭錄音光碟，本院裁定如下：
    主  文
准予交付聲請人本院一○五年度重上字第一○一○號請求返還合約
保證金等事件如附表所示期日之法庭錄音光碟。
聲請人就前項所示法庭錄音光碟內容，不得散布、公開播送，或
為非正當目的使用。
其餘聲請駁回。
聲請訴訟費用由聲請人負擔。
    理  由
一、按當事人及依法得聲請閱覽卷宗之人，因主張或維護其法律
    上利益，得於開庭翌日起至裁判確定後6個月內，繳納費用
    聲請法院許可交付法庭錄音或錄影內容。又當事人及依法得
    聲請閱覽卷宗之人，因主張或維護其法律上利益，聲請交付
    法庭錄音內容時，應敘明理由，由法院為許可與否之裁定；
    法院受理前項聲請，如認符合聲請人要件，並在聲請期間內
    提出，且就所主張或維護法律上之利益已敘明者，除法令另
    有排除規定外，應予許可。法院組織法第90條之1第1項本文
    、法庭錄音錄影及其利用保存辦法第8條第1項、第2項分別
    定有明文。
二、本件聲請人因與相對人間請求返還合約保證金等事件（案列
    本院105年度重上字第1010號），聲請交付該事件第二審如
    附表所示期日之法庭錄音光碟。查聲請人為前開事件之當事
    人，其聲請意旨略以：該事件經最高法院（案列109年度台
    上字第1666號）於民國110年5月5日判決確定，伊擬提起再
    審之訴，爰聲請交付前開期日之法庭錄音光碟等語，已敘明
    聲請交付法庭錄音以維護其法律上利益之理由，核與前揭規
    定尚無不合，應予准許。另依法院組織法第90條之4第1項、
    法庭錄音錄影及其利用保存辦法第8條第4項規定，並諭知聲
    請人就取得之錄音內容，不得散布、公開播送，或為非正當
    目的使用。至聲請人另聲請前開事件106年6月16日、106年1
    0月19日準備程序期日及108年2月27日言詞辯論期日之法庭
    錄音光碟部分，前經本院於109年9月21日以109年度聲字第5
    04號裁定准許在案，茲聲請人重複聲請交付該等法庭錄音光
    碟，核無必要，此部分聲請應予駁回。
三、據上論結，本件聲請為有理由，爰裁定如主文。
中　　華　　民　　國　　110 　年　　6 　　月　　29　　日
                  民事第二十三庭
                        審判長法  官  蕭胤瑮
         　　　 　　　　　　　法  官　楊舒嵐
        　　　　　　　　　　　法  官　許勻睿
正本係照原本作成。
不得抗告。
中　　華　　民　　國　　110 　年　　6 　　月　　29　　日

 　　　　　　　　　　　　     書記官  秦湘羽　　　　　　
　　　　　　　　　　　　　　　
　　　　　　　　　　　　　　　
　　　　　　　　　　　　　　　
　　　　　　　　　　　　　　　
　　　　　　　　　　　　　　　
　　　　　　　　　　　　　　　
　　　　　　　　　　　　　　　
　　　　　　　　　　　　　　　
　　　　　　　　　　　　　　　
　　　　　　　　　　　　　　　
　　　　　　　　　　　　　　　　　　　　　　　　
附表
編號 期日類型 日期(民國) 1         準備程序 106年3月27日 2  106年5月8日 3  106年11月9日 4  106年12月14日 5  107年1月4日 6  107年2月8日 7  107年3月22日 8  107年5月8日 9  107年7月3日 10  107年8月23日 11  107年9月6日 12  107年10月23日 13  107年11月29日 14  108年1月15日